vi: Loại nấm men Koji: Koji đen; Hỗn hợp; Koji trắng; Koji vàng; Khác
tr: Koji küfü türü: Siyah koji; Karışık; Beyaz koji; Sarı koji; Diğer
sv: Typ av kojikultur: Svart koji; Blandad; Vit koji; Gul koji; Övrigt
ro-RO: Tipul de mucegai koji: Koji negru; Mixt; Koji alb; Koji galben; Altele
fi: Koji-homeen tyyppi: Musta koji; Sekoitus; Valkoinen koji; Keltainen koji; Muu
ko: 누룩곰팡이 종류: 흑국; 혼합; 백국; 황국; 기타
sl-SI: Vrsta koli plesni: Črni koji; Mešano; Beli koji; Rumeni koji; Drugo
hu: Kódzspenész típusa: Fekete koji; Kevert; Fehér koji; Sárga koji; Egyéb
lt-LT: Koji pelėsio tipas: Juodasis koji; Mišrus; Baltasis koji; Geltonasis koji; Kita
sk-SK: Typ plesne koji: Čierne koji; Zmiešané; Biele koji; Žlté koji; Iné
fr: Type de moisissure koji: Koji noir; Mixte; Koji blanc; Koji jaune; Autre
bg-BG: Тип плесен коджи: Черно коджи; Смесено; Бяло коджи; Жълто коджи; Друго
hr-HR: Vrsta Kojijevog kalupa: Crni koji; Miješano; Bijeli koji; Žuti koji; Ostalo
zh-CN: 曲霉菌种类型: 黑曲; 混合; 白曲; 黄曲; 其他
da: Angiver typen af koji-svamp: Sort koji; Blandet; Hvid koji; Gul koji; Anden
cs: Typ formy Koji: Černá koji; Smíšená; Bílá koji; Žlutá koji; Ostatní
en: Koji mold type: Black koji; Mixed; White koji; Yellow koji; Other
zh-TW: 麴菌類型: 黑麴; 混合; 白麴; 黃麴; 其他
pt-PT: Tipo de fungo Koji: Koji preto; Misto; Koji branco; Koji amarelo; Outro
es: Tipo de cultivo de koji: Koji negro; Mixto; Koji blanco; Koji amarillo; Otro
el: Τύπος μύκητα Koji: Μαύρο koji; Μικτό; Λευκό koji; Κίτρινο koji; Άλλο
pt-BR: Fungo koji tipo: Koji preto; Misto; Koji branco; Koji amarelo; Outro
th: ชนิดของราโคจิ: โคจิสีดำ; ผสม; โคจิสีขาว; โคจิสีเหลือง; อื่นๆ
de: Typ des Koji-Schimmels: Schwarzer Koji; Gemischt; Weißer Koji; Gelber Koji; Andere
pl: Typ pleśni koji: Czarne koji; Mieszane; Białe koji; Żółte koji; Inne
ja: 麹菌タイプ: 黒麹; 混合; 白麹; 黄麹; その他
ru: Тип плесени кодзи: Черный кодзи; Смешанный; Белый кодзи; Желтый кодзи; Другое
it: Tipo di muffa koji: Koji nero; Misto; Koji bianco; Koji giallo; Altro
nb: Type koji-mugg: Svart koji; Blandet; Hvit koji; Gul koji; Annet
nl: Koji-schimmel type: Zwarte koji; Gemengd; Witte koji; Gele koji; Overig